【裁判字號】    98,易,4105
【裁判日期】    981231
【裁判案由】    竊盜等
【裁判全文】
臺灣臺中地方法院刑事判決              98年度易字第4105號
公  訴  人  臺灣臺中地方法院檢察署檢察官
被      告  甲○○
上列被告因竊盜案件，經檢察官提起公訴（98年度偵字第24476
號），本院判決如下：
    主    文
甲○○攜帶兇器，踰越牆垣竊盜未遂，累犯，處有期徒刑陸月，
如易科罰金，以新臺幣壹仟元折算壹日。
    犯 罪 事 實
一、甲○○前因竊盜案件，經臺灣高等法院臺中分院於民國96年
    9 月17日以96年度上易字第1071號判處應執行有期徒刑1 年
    7 月確定，甫於97年8 月29日執行完畢。詎其仍不知悔改，
    復基於意圖為自己不法所有之犯意，於98年10月3 日凌晨4
    時許，攜帶客觀上足以對人之生命、身體構成危害，可供兇
    器使用之美工刀、破壞剪各1 把及黑色手套1 雙，翻越圍牆
    進入丙○所有位在臺中市○○區○○路154 巷26號住處之庭
    院，並以現場取得之拖把將監視鏡頭移開監視範圍，再以破
    壞剪、美工刀及手套等工具，拆卸丙○所有停在上開庭院內
    之車號7532－WG號自用小客車引擎底盤之護盤，欲將該車之
    電瓶線拆除，以令該車警報器失其作用，以便於竊取該車，
    幸經不詳民眾目睹甲○○之竊盜犯行因而報警，經警方趕至
    現場處理時，甲○○急忙逃離現場，因而未能竊得該車，俟
    甲○○逃至臺中市○○區○○路152 巷5 弄9 號前為警方所
    逮捕，並扣得其所有供竊盜使用之美工刀、破壞剪各1 把及
    黑色手套1 雙等物。
二、案經丙○訴由臺中市警察局第五分局報請臺灣臺中地方法院
    檢察署檢察官偵查起訴。
    理  由
一、上揭犯罪事實，業經被告甲○○於警詢、偵查初訊、本院準
    備程序及審理中坦承不諱，核與證人即告訴人丙○分別於警
    詢及偵查中所指訴或證述之情節相符，並有扣案之被告所有
    供竊盜使用之美工刀、破壞剪各1 把、黑色手套1 雙可資佐
    證，復有現場照片23張及現場圖2 張在卷可按，足見被告之
    自白與事實相符，本件事證明確，被告竊盜犯行，洵堪認定
    。
二、按刑法第321 條第1 項第3 款之攜帶兇器竊盜罪，係以行為
    人攜帶兇器竊盜為其加重條件，此所謂兇器，其種類並無限
    制，凡客觀上足對人之生命、身體、安全構成威脅，具有危
    險性之兇器均屬之，且祇須行竊時攜帶此種具有危險性之凶
    器為已足，並不以攜帶之初有行兇之意圖為必要（最高法院
    79年臺上字第5253號著有判例可參）。次按刑法第321 條第
    1 項第2 款所謂之「牆垣」，係指附連於土地上，而以土磚
    石作成者而言（最高法院40年臺上字第210 號判例意旨參照
    ）；同款所謂「其他安全設備」，係指具有隔絕防閑作用，
    並固定於土地上之建築物或工作物之安全設備而言（最高法
    院85年度臺非字第313 號判決意旨參照）。查本案被告行竊
    時，所持用美工刀、破壞剪皆為鋒利之金屬製品，客觀上足
    以殺傷人之生命、身體使用，係屬具有危險性之兇器無訛；
    被告翻越告訴人住處之以水泥磚頭所圍築之高牆，所為應屬
    逾越牆垣甚明。是核被告甲○○所為，係犯刑法第321 條第
    2 項、第1 項第2 款、第3 款之攜帶兇器，踰越牆垣竊盜未
    遂罪。被告已著手竊取該車，尚未得逞，即遭警方查獲，因
    已著手實行竊取行為，而尚未將財物移入自己實力支配之下
    ，係屬未遂。被告曾犯竊盜案件，經臺灣高等法院臺中分院
    於96年9 月17日以96年度上易字第1071號判處應執行有期徒
    刑1 年7 月確定，甫於97年8 月29日執行完畢，有臺灣高等
    法院被告前案紀錄表1 紙在卷可按，其於受有期徒刑執行完
    畢後，5 年內故意再犯本件有期徒刑以上之罪，為累犯，應
    依刑法第47條第1 項之規定加重其刑。被告已著手於犯罪行
    為之實行而不遂，為未遂犯，應依刑法第25條第2 項之規定
    ，按既遂犯之刑度減輕之，並依法先加後減之。爰審酌被告
    有上述竊盜前科，素行不良，年輕力壯，不憑自己勞力，賺
    取生活所需，竟逾越圍牆侵入告訴人住處之庭院竊取前揭車
    輛，幸經民眾報警處理，及時阻止而未得逞，其行為危害社
    會治安及民眾之財產安全非淺，事後與告訴人達成調解，賠
    償其所受之損失，有本院調解筆錄在卷可依，及其事後坦承
    犯行，態度尚佳等一切情狀，量處如主文所示之刑，併諭知
    易科罰金之折算標準。扣案之美工刀、破壞剪各1 把、黑色
    手套1 雙，為被告所有，且係供其竊盜所用之物，業據被告
    供承在卷，爰依刑法第38條第1 項第2 款之規定，宣告沒收
    。
三、至於公訴意旨另以：被告前揭犯行，尚涉有刑法第306 條第
    1 項之無故侵入他人附連圍繞土地罪嫌（公訴人誤載為無故
    侵入住居罪嫌）云云。惟被告逾越牆垣無故侵入他人附連圍
    繞土地行竊，其逾越牆垣侵入附連圍繞之土地行為，已結合
    於逾越牆垣竊盜罪質中，無更行構成侵入他人附連圍繞之土
    地罪。公訴人認被告尚涉犯侵入他人附連圍繞土地罪，容有
    誤會，惟此部分犯行與前揭判決有罪部分，具有實質上一罪
    之關係，爰不另為無罪之諭知，併此敘明。
據上論斷，應依刑事訴訟法第273 條之1 第1 項、第299 條第1
項前段，刑法第321 條第2 項、第1 項第2 款、第3 款、第47條
第1 項、第25條第2 項、第41條第1 項前段、第38條第1 項第2
款，判決如主文。
本案經檢察官乙○○到庭執行職務。
中    華    民    國    98    年    12    月    31    日
                  刑事第十三庭  法  官  楊萬益
以上正本證明與原本無異。
如不服本判決應於收受判決後10日內向本院提出上訴書狀，並應
敘述具體理由；其未敘述上訴理由者，應於上訴期間屆滿後20日
內向本院補提理由書（均須按他造當事人之人數附繕本）「切勿
逕送上級法院」。
                                書記官  譚系媛
中    華    民    國    98    年    12    月    31    日
附錄論罪科刑法條
中華民國刑法第321條
（加重竊盜罪）
犯竊盜罪而有左列情形之一者，處 6 月以上、 5 年以下有期徒
刑：
一、於夜間侵入住宅或有人居住之建築物、船艦或隱匿其內而犯
    之者。
二、毀越門扇、牆垣或其他安全設備而犯之者。
三、攜帶兇器而犯之者。
四、結夥三人以上而犯之者。
五、乘火災、水災或其他災害之際而犯之者。
六、在車站或埠頭而犯之者。
前項之未遂犯罰之。

司法院資訊處製作；財團法人民間司法改革基金會備份。
